【裁判字號】    99,易,428
【裁判日期】    991027
【裁判案由】    違反家庭暴力防治法
【裁判全文】
臺灣宜蘭地方法院刑事判決               99年度易字第428號
公  訴  人  臺灣宜蘭地方法院檢察署檢察官
被      告  乙○○
上列被告因違反家庭暴力防治法案件，經檢察官提起公訴（99年
度偵字第2731號），本院受理後被告為有罪之陳述，經改行簡式
審判程序，判決如下：
    主  文
乙○○犯違反保護令罪，累犯，處有期徒刑陸月，如易科罰金，
以新臺幣壹仟元折算壹日；又犯違反保護令罪，累犯，處有期徒
刑肆月，如易科罰金，以新臺幣壹仟元折算壹日。應執行有期徒
刑玖月，如易科罰金，以新臺幣壹仟元折算壹日。
    犯 罪 事 實 及 理 由
一、犯罪事實：乙○○前於民國93年間因毒品危害防制條例案件
    ，經本院以93年度訴字第386號判處有期徒6月確定，並於94
    年7月10日執行完畢。而乙○○係甲○○之前配偶（二人於
    99年9月21日離婚），兩人間具有家庭暴力防治法第3條第1
    款所定之家庭成員關係，乙○○前經本院於98年11月13日以
    98 年度家護字第255號核發民事通常保護令裁定令其：（一
    ）不得對甲○○實施身體或精神上不法侵害之行為。（二）
    不得直接或間接對甲○○為騷擾之行為。（三）應遠離宜蘭
    縣礁溪鄉○○村○○路36號至少50公尺，有效期間為10月，
    該保護令自98年11月13日本院核發時即生效力，並於98年11
    月24日由宜蘭縣政府警察局礁溪分局警員執行該保護令，乙
    ○○經警告知而知悉前開保護令內容。詎乙○○於知悉該保
    護令內容後，仍基於違反保護令之犯意，分別為下列行為：
    （一）於99年5月27日23時許，前往宜蘭縣礁溪鄉○○村○
    ○路36號甲○○住處內，對甲○○以辱罵「討客兄」之不堪
    言語騷擾，違反上開保護令。甲○○聽到聲音後打開窗戶，
    乙○○就跳進屋內將甲○○壓住，致甲○○因此受有雙腳及
    頭部淤血受傷（甲○○對傷害部份未據告訴），乙○○接續
    違反法官所為上開保護令，嗣經乙○○弟弟將乙○○拉出始
    作罷。（二）於99年6月3日上午8時許，前往宜蘭縣礁溪鄉
    ○○路○段15號甲○○工作之亞都溫泉旅館內，對甲○○以
    辱罵「討客兄」之不堪言語騷擾，違反上開保護令。
二、證據：
（一）被告於警、偵訊及審理中之自白。
（二）證人即被害人甲○○警詢及偵查中之證述。
（三）本院98年度家護字第255號民事通常保護令。
（四）宜蘭縣政府警察局礁溪分局保護令執行記錄表1份。
（五）戶役政電子閘門系統-全戶戶籍資料查詢結果1紙。
三、查本案發生時，被告乙○○係被害人甲○○之配偶，兩人間
    具有家庭暴力防治法第3條第1款所列配偶之家庭成員關係。
    核被告乙○○於99年5月27日所為，係犯家庭暴力防治法第
    61條第1款、第2款、第4款之違反保護令罪；於99年6月3日
    所為，係犯家庭暴力防治法第61條第2款之違反保護令罪。
    被告於99年5月27日之行為，雖違反之內容有3項，惟法院依
    家庭暴力防治法第14條第1項第2、4款核發之民事通常保護
    令，該保護令內之數款規定，均係保護令之內容，僅係將其
    違犯情形逐一列舉，被告同時違反保護令內數款規定，其行
    為均僅係違反同一保護令之禁止裁定，僅係構成一違反保護
    令罪，而為實質上一罪。再其所犯上開二罪，犯意各別，行
    為互殊，應予分論併罰。又被告於93年間因毒品危害防制條
    例案件，經本院以93年度訴字第386號判處有期徒6月確定，
    並於94年7月10日執行完畢，此有臺灣高等法院被告前案紀
    錄表1份在卷足憑，其於5年以內故意再犯本件有期徒刑以上
    之罪，為累犯，應依刑法第47條第1項規定，加重其刑。爰
    審酌被告前有麻醉藥品管理條例、毒品危害防制條例、家庭
    暴力防治法、公共危險之犯罪前科，素行不佳，此有臺灣高
    等法院被告前案紀錄表1份在卷可參，且其竟未能遵守法院
    所發禁止對被害人實施騷擾行為及遠離被害人住所之通常保
    護令裁定，漠視法紀，造成被害人精神及身體上受有痛苦，
    及考量被告於犯罪後坦承犯行，並審酌其已與被害人甲○○
    離婚，暨其智識程度、生活狀況等一切情狀，分別量處如主
    文所示之刑，並諭知易科罰金之折算標準，暨定其應執行之
    刑及易科罰金之折算標準。
四、依刑事訴訟法第273條之1第1項、第310條之2、第454條第2
    項、第299條第1項前段，家庭暴力防治法第61條第1款、第2
    款、第4款，刑法第11條前段、第47條第1項、第41條第1項
    前段、第8款、第51條第5款，判決如主文。
本案經檢察官王清白到庭執行職務。
中    華    民    國    99    年    10    月    27    日
                  刑事第二庭法  官  張育彰
以上正本證明與原本無異
如不服本判決應於收受本判決後10日內向本院提出上訴書狀，並
應敘述具體理由。若未敘述理由者，應於上訴期間屆滿後20日內
向本院補提理由書狀(均須按他造當事人之人數附繕本)。
                            書記官  陳建宇
中    華    民    國    99    年    10    月    27    日
附錄本案論罪科刑法條：
家庭暴力防治法第61條：
違反法院依第14條第1項、第16條第3項所為之下列裁定者，為本
法所稱之違反保護令罪，處3年以下有期徒刑、拘役或科或併科
新臺幣10萬元以下罰金︰
一、禁止實施家庭暴力。
二、禁止騷擾、接觸、跟蹤、通話、通信或其他非必要之聯絡行
    為。
三、遷出住居所。
四、遠離住居所、工作場所、學校或其他特定場所。
五、完成加害人處遇計畫。

司法院資訊處製作；財團法人民間司法改革基金會備份。
